---
output: html_document
bibliography: data/referencias.bib
nocite: '@*'
---

**Autor:** xxxxxxxxx

**Fecha:** `r Sys.Date()`

<div class="my-post-main-container">

<!-- ################  CONFIGURACIONES ###################### -->

```{r include=FALSE}
knitr::opts_chunk$set(echo = FALSE,
                      message = FALSE,
                      warning = FALSE,
                      out.width = "60%",
                      out.height = "60%",
                      fig.align = "center")

```

## OBJETO DEL INDICADOR

Un indicador financiero tiene por objeto cuantificar una caracteristica o aspecto de la administración de una entidad, estas variables son medidas por los estados financieros.

## MARCO TEORICO

Representa la comparación del activo de la institución respecto al resultado obtenido por la dicha entidad, es decir, el indicador busca cuantificar o exponer la capacidad de generar retornos de la institución.

La ecuación del ROA se resume en:

$$ ROA = \frac{ \text{Resultado Neto} }{ \text{Total Activo} }$$

Estos datos provienen o son extraídos de los estados financieros:

- El resultado neto es una cuenta del estado de resultados
- El total activo es una cuenta del balance general

## CRITERIO DE DECISIÓN

Se considera como escenario o institución mas favorable a un ROA mas elevado, es decir, manteniendo otras variables exogenas constantes se elegirá un proyecto, escenario o empresa con mayor rendimiento sobre activos (ROA).


En primera podemos 

## PRACTICA

```{r}
require(dplyr)
require(ggplot2)
library(rmarkdown)

rootDat <- 
  'blog-finanzas/indicadores-financieros/roa-rendimiento-sobre-activos/data/data-example.xlsx'
dat <- 
  openxlsx::read.xlsx(rootDat)

dat <- 
  dat %>% 
  mutate(ROA=RESULTADO.NETO/ACTIVO)

```


```{r, tab.cap='ACTIVO Y RESULTADO NETO DE GESTION DE LA EMPRESA A Y B'}
datRender <- dat %>% select(-ROA) %>% as_tibble()
names(datRender) <- c('GESTION', 'ENTIDADES', 'ACTIVO', 'RESULTADO NETO DE GESTION')
paged_table(datRender)
```


```{r, fig.cap='ACTIVO'}
dat %>% 
  ggplot(aes(x=FECHA, y=ACTIVO, color=ENTIDAD)) + 
  geom_line()
```

```{r, fig.cap='RESULTADO NETO DE GESTION'}
dat %>% 
  ggplot(aes(x=FECHA, y=RESULTADO.NETO, color=ENTIDAD)) + 
  geom_line()
```


```{r, fig.cap='RENDIMIENTO SOBRE ACTIVOS (ROA)'}
dat %>% 
  ggplot(aes(x=FECHA, y=ROA, color=ENTIDAD)) + 
  geom_line()
```


```{r, tab.cap='RESULTADOS PROMEDIO'}
datRender <- 
  dat %>% 
  group_by(ENTIDAD) %>%
  summarise(ACTIVO=mean(ACTIVO),
            RESULTADO.NETO = mean(RESULTADO.NETO)) %>% 
  mutate(ROA=RESULTADO.NETO/ACTIVO)

names(datRender) <- c('ENTIDAD','ACTIVO', 'RESULTADO NETO PROMEDIO', 'ROA PROMEDIO')

paged_table(datRender)
```

## REFERENCIAS

<div id="refs"></div>

</div>
