---
output: html_document
bibliography: data/referencias.bib
nocite: '@*'
---
<!-- ################  CONFIGURACIONES ###################### -->

```{r include=FALSE}
knitr::opts_chunk$set(echo = FALSE,
                      message = FALSE,
                      warning = FALSE,
                      out.width = "100%",
                      out.height = "100%",
                      fig.align = "center",
                      dpi = 700)

```

<!-- ################  DATA ###################### -->

```{r}
require(dplyr)
require(ggplot2)
require(rmarkdown)
require(kableExtra)
require(patchwork)

rootDat <- 
  'blog-finanzas/indicadores-financieros/roa-rendimiento-sobre-activos/data/data-example.xlsx'
dat <- 
  openxlsx::read.xlsx(rootDat)

dat <- 
  dat %>% 
  mutate(ROA=RESULTADO.NETO/ACTIVO)

```

<div class="my-post-main-container">


**Autor:** Luis Alberto Solis Peña

**Fecha última revisión:** `r Sys.Date()`

## OBJETO DEL INDICADOR

Representa la comparación del activo de la institución respecto al resultado obtenidos en un intervalo de tiempo, es decir, el indicador busca cuantificar o exponer la capacidad de generar retornos de la institución con los recursos que dispone.

## MARCO TEÓRICO

Si entendemos a las finanzas, bajo el concepto expuesto por @PDAF como "El arte y la ciencia de administrar el dinero", donde los indicadores, ratios, cocientes o índices expresadas como medidas aritméticas establecen una relación cuantitativa entre dos o más partidas de los estados financieros:

- Balance general
- Estado de resultados
- Estados financieros complementarios

Ahora bien, la ecuación o formula del ROA se compone de:

$$ROA = \frac{ \text{Resultado Neto} }{ \text{Total Activo} }$$

Donde, las variables que componen esta expresión son extraídos bajo el siguiente criterio:

- El resultado neto es una cuenta del estado de resultados.
- El total activo es una cuenta del balance general.

## CRITERIO DE DECISIÓN

Teniendo como criterio objetivo la de maximizar los retornos obtenidos:

Se considera como escenario o institución más favorable al que posea un ROA más elevado, es decir, manteniendo constantes otras variables exógenas se elegirá el proyecto, alternativa o empresa con mayor rendimiento sobre activos (ROA).

## PRACTICA

Se presenta dos alternativas, la empresa "A" y "B" de los cuales se tiene el activo y resultado neto contabilizado para las siguientes gestiones:

```{r}
datRender <- 
  dat %>% 
  select(-ROA) %>% 
  mutate(FECHA = as.character(FECHA)) %>% 
  as_tibble()
names(datRender) <- c('GESTION', 'ENTIDADES', 'ACTIVO', 'RESULTADO NETO DE GESTION')

kable(datRender, "html") %>% kable_styling(full_width = F, font_size = 12)
```

En primer término, se visualiza la evolución de activos y resultado neto para las entidades correspondientes:

```{r}
p1 <- 
  dat %>% 
  ggplot(aes(x=FECHA, y=ACTIVO, color=ENTIDAD)) + 
  geom_line(size=1) +  
  scale_y_continuous(labels = function(x) format(x, big.mark = " ", scientific = FALSE)) +
  ylab('ACTIVO') +
  xlab('')

p2 <- 
  dat %>% 
  ggplot(aes(x=FECHA, y=RESULTADO.NETO, color=ENTIDAD)) + 
  geom_line(size=1) +  
  scale_y_continuous(labels = function(x) format(x, big.mark = " ", scientific = FALSE)) +
  ylab('RESULTADO NETO') +
  xlab('')

p1/p2
```

Se observa que la empresa "A" en términos monetarios posee mayor activo y resultado neto por periodo, pero aplicando el indicador ROA se obtiene:

```{r, fig.height=4}
dat %>% 
  ggplot(aes(x=FECHA, y=ROA, color=ENTIDAD)) + 
  geom_line(size=1) +
  ylab('ROA') +
  xlab('') 
```

Resumiendo, estos resultados se tienen:

```{r}
datRender <- 
  dat %>% 
  group_by(ENTIDAD) %>%
  summarise(ACTIVO=mean(ACTIVO),
            RESULTADO.NETO = mean(RESULTADO.NETO)) %>% 
  mutate(ROA=RESULTADO.NETO/ACTIVO)

names(datRender) <- c('ENTIDAD','ACTIVO', 'RESULTADO NETO PROMEDIO', 'ROA PROMEDIO')

kable(datRender, "html") %>% kable_styling(full_width = F, font_size = 12)
```


Entonces bajo el criterio de decisión expuesto anteriormente, si bien la empresa "A" posee un mayor activo y resultado neto de gestión contabilizado, se concluye que manteniendo constantes otras variables exógenas la empresa "B" es la alternativa que genera mayores retornos sobre los recursos que administra.

## REFERENCIAS

<div id="refs"></div>

</div>
