---
output: 
  html_document:
    css: mystyle.css
---

```{r setup, include=FALSE}
knitr::opts_chunk$set(echo = TRUE)
```

En esencia o en términos simples una regresión es solo un promedio, pero promedio mas complejo satisface condiciones.

La real academia española define una regresión como: "retrocesión o acción de volver hacia atrás", donde retrocesión se entiende como la acción y efecto de retroceder.

Pero si nos vamos al lado histórico este termino "regresión" fue acuñada por Francis Galton  y la ley de regresión universal que afirma que, a pesar de la tendencia de los padres de estatura alta a procrear hijos altos y los padres de estatura baja, hijos bajos, la estatura promedio de los niños de padres de una estatura determinada tendía a desplazarse, o “regresar”, a la estatura promedio de la población total.


Con esto podemos concluir que la regresión hace uso datos pasados.


<div align="center">
<img src="https://drive.google.com/uc?id=1f7JEnG9NTYLQJj02ttFMr549taRCg17b" width="40%" height="30vh"/>
</div>

```{r}
library(ggplot2)

```



grafico
```{r}
hist(cars$speed)
```










## Tipos de regresión 


- Regresión Lineal.
- Regresión Logística.
- Regresión Ridge.
- Regresión Lasso.
- Regresión Polynomial.
- Regresión Bayesiana.


