---
output: html_document
---

<div class="my-post-main-container">

<!-- ################  CONFIGURACIONES ###################### -->

```{r include=FALSE}
knitr::opts_chunk$set(echo = TRUE,
                      message = FALSE,
                      warning = FALSE,
                      out.width = "60%",
                      out.height = "60%",
                      fig.align = "center")

```

Dentro el campo de las finanzas cuando uno se afrenta a la decisión de inversión se hace presente la siguiente pregunta:

- **¿Cual es el rendimiento mínimo debe ofrecer una inversión para no tener perdidas?**

Existe diferentes maneras de responder esta pregunta y una de esta es la tasa interna de retorno (TIR).

La tasa interna de retorno (TIR) responde a la siguiente pregunta:

**¿Cual es el rendimiento mínimo debe ofrecer una inversión para no tener perdidas?**

Existe diferentes maneras de responder esta pregunta y una de esta es la tasa interna de retorno (TIR).

La tasa interna de retorno es un concepto asociado a las finanzas por su vinculo con el valor actual neto.


$$ VAN = \sum_{i=0}^{n}{ \frac{F_{t}} {(1+TIR)^{t}} -I = 0  }  $$

## Tasa interna de retorno (TIR) con Python

```{python}
import numpy_financial as npf
round(npf.irr([-200, 50, 60, -70, 30, 20]), 5)
```


## Tasa interna de retorno (TIR) con R

```{r}
library(FinCal)
library(FinancialMath)

irr(cf=c(-200, 50, 60, -70, 30, 20))
irr2(cf=c(-200, 50, 60, -70, 30, 20))

IRR(cf0=-200,
    cf=c(50, 60, -70, 30, 20),
    times=1:5)


```


</div>

